【裁判字號】    99,易,1507
【裁判日期】    990608
【裁判案由】    竊盜等
【裁判全文】
臺灣臺中地方法院刑事判決              99年度易字第1507號
公  訴  人  臺灣臺中地方法院檢察署檢察官
被      告  乙○○
上列被告因竊盜等案件，經檢察官提起公訴(99年度偵緝字第774
號)，本院判決如下：
    主    文
乙○○犯侵入建築物罪，累犯，處拘役伍拾日，如易科罰金，以
新臺幣壹仟元折算壹日；又犯竊盜罪，累犯，處有期徒刑陸月，
如易科罰金，以新臺幣壹仟元折算壹日。
    犯罪事實
一、乙○○前於民國93年間因竊盜案件，經臺灣高雄地方法院以
    96年度簡上緝字第2號判處有期徒刑6月確定；又於94年間因
    偽造有價證券、竊盜、詐欺案件，經本院以94年度訴字第38
    31號判處有期徒刑2年、3月、6月確定，嗣竊盜及詐欺部分
    經減刑為1月又15日及3月；同年復因竊盜案件，經臺灣高雄
    地方法院以94年度簡字第5984號判處有期徒刑4月確定，上
    揭數罪經合併定應執行有期徒刑2年7月確定；再於95年間因
    竊盜案件，經本院以95年度易字第1120號判處有期徒刑1 年
    確定，經接續執行，於97年7月23日假釋交付保護管束。又
    於假釋期間另犯竊盜罪，經本院以97年度易字第3844號判處
    有期徒刑7月確定，上揭假釋經撤銷，所餘殘刑2月19日與上
    開7月之有期徒刑接續執行，於98年6月16日執行完畢。詎仍
    不知悔改，竟意圖為自己不法之所有，騎乘其不知情之胞妹
    陳姮寧所有車牌號碼108-CGL號重型機車，於99年1月29日上
    午10時28分許，至臺中市○區○○○路36號「牛頓托兒所」
    前，徒手開啟該托兒所大門(未上鎖)而無故侵入該建築物，
    並竊取該托兒所負責人丙○○所有置放在櫃臺之現金新臺幣
    (下同)10萬元、面額9,100元之支票1張及筆記型電腦1臺，
    得手後騎乘上開機車離去。嗣因丙○○發現失竊報警處理，
    經警方調閱該托兒所大門及臺中市○區○○○路43巷口之監
    視錄影器查對，始循線查獲上情。
二、案經丙○○訴由臺中市警察局第三分局報請臺灣臺中地方法
    院檢察署檢察官偵查起訴。
    理  由
一、程序方面：
(一)本案被告乙○○所犯刑法第306條第1項之侵入建築物罪、第
    320條第1項之竊盜罪，屬刑事訴訟法第376條第1款、第2款
    所列之罪，依同法第284條之1規定，第一審得由法官獨任進
    行審判程序，合先敘明。
(二)按被告以外之人於審判外之陳述，雖不符前4條之規定，而
    經當事人於審判程序同意作為證據，法院審酌該言詞陳述或
    書面陳述作成時之情況，認為適當者，亦得為證據。當事人
    、代理人或辯護人於法院調查證據時，知有第159條第1項不
    得為證據之情形，而未於言詞辯論終結前聲明異議者，視為
    有前項之同意，刑事訴訟法第159條之5定有明文。本案判決
    以下所引用檢察官所舉各項證據，業經被告於本院審理時表
    示無意見，同意作為證據，迄於言詞辯論終結前亦未聲明異
    議，本院審酌該等證據之取得過程並無瑕疵，與本案待證事
    實間復具有相當之關聯性，以之為本案證據尚無不當，自得
    採為證據。
二、認定犯罪事實所憑之證據及理由：
    上揭犯罪事實，業據被告乙○○於偵訊及本院審理時坦承不
    諱，核與證人即告訴人丙○○於警詢時指訴失竊情節及證人
    陳姮寧於警詢證述將車牌號碼108-CGL號重型機車出借被告
    乙○○等情相符，此外，復有牛頓托兒所大門監視器錄影畫
    面翻拍相片8張、臺中市○區○○○路43巷路口監視器錄影
    畫面翻拍相片3張、犯嫌逃逸路線圖1紙、車牌號碼108-CGL
    號行車執照影本及車籍查詢基本資料各1份附卷可稽。綜上
    各節相互佐證，被告自白核與事實相符，應堪採信，本案事
    證明確，被告犯行堪以認定，應予依法論科。
三、論罪科刑之理由：
    核被告乙○○所為，係犯刑法第306條第1項之侵入建築物罪
    、第320條第1項之竊盜罪。被告所犯上開2罪，犯意各別，
    行為互殊，應予分論並罰。被告有如犯罪事實欄所載論罪科
    刑執行情形，有卷附臺灣高等法院被告前案紀錄表可按，其
    受有期徒刑執行完畢後5年以內再故意犯本案法定刑為有期
    徒刑之罪，屬累犯，依刑法第47條第1項規定，加重其刑。
    爰審酌被告犯罪之動機、目的，暨其前有竊盜不良前科，有
    臺灣高等法院被告前案紀錄表在卷可稽，其正值盛年，不思
    正途營生，竟因一己私慾而竊取他人財物，對社會治安影響
    甚鉅，並衡其犯罪之動機、目的、所竊財物之價值，及犯罪
    後坦承犯行，態度尚佳等一切情狀，分別量處如主文所示之
    刑，並均諭知易科罰金之折算標準，以示懲儆。
四、應適用之法律：
    依刑事訴訟法第284條之1、第299條第1項前段，刑法第306
    條第1項、第320條第1項、第47條第1項、第41條第1項前段
    ，刑法施行法第1條之1第1項、第2項前段，判決如主文。
本案經檢察官甲○○到庭執行職務。
中    華    民    國    99    年    6     月    8     日
                  刑事第十七庭    法  官  簡芳潔
以上正本證明與原本無異。
如不服本判決應於收受送達後10日內向本院提出上訴書狀，並應
敘述具體理由；其未敘述上訴理由者，應於上訴期間屆滿後20日
內向本院補提理由書（均須按他造當事人之人數附繕本）「切勿
逕送上級法院」。
                                  書記官  呂苗澂
中    華    民    國    99    年    6     月    8     日
附錄論罪科刑法條全文：
中華民國刑法第306條
無故侵入他人住宅、建築物或附連圍繞之土地或船艦者，處1年
以下有期徒刑、拘役或3百元以下罰金。
無故隱匿其內，或受退去之要求而仍留滯者，亦同。
中華民國刑法第320條
意圖為自己或第三人不法之所有，而竊取他人之動產者，為竊盜
罪，處5年以下有期徒刑、拘役或5百元以下罰金。
意圖為自己或第三人不法之利益，而竊佔他人之不動產者，依前
項之規定處斷。
前二項之未遂犯罰之。

司法院資訊處製作；財團法人民間司法改革基金會備份。
